【裁判字號】    87,上更(一),491
【裁判日期】    891018
【裁判案由】    貪污治罪條例等
【裁判全文】
臺灣高等法院刑事判決                        八十七年度上更(一)字第四九一號
    上  訴  人
    即  被  告  戊○○
                庚○○
                丁○○
    共      同
    選任辯護人  黃哲東
右上訴人因貪污等案件，不服臺灣桃園地方法院八十五年度訴字第六○八號中華民國
八十六年三月卅一日第一審判決（起訴案號：臺灣桃園地方法院檢察署八十三年度偵
字第一四八三九號、八十五年度偵字第五四○七號）提起上訴，本院判決後，經最高
法院發回更審，本院判決如左：
    主      文
上訴駁回。
    事      實
一、丁○○於民國八十三年十一月二十五日向台灣省政府農林廳林務局新竹林區管理
    處（下稱林務局）承攬大溪事業區第六七林班已被盜伐扁柏三株之搬運工程，竟
    與戊○○、庚○○共同意圖為自己不法之所有，並基於犯意之聯絡，於八十三年
    十一月間，趁搬運所承攬之上開扁柏之機會，竊取該六七林班內之森林主產物扁
    柏六株（原立木材積為三四‧八五立方公尺，盜伐砍下之六株材積為二八‧五八
    立方公尺，餘樹頭在原處）。得手後旋即在盜取之林班之集運現場將扁柏製成角
    材十塊（其中九塊材積共為九‧三七立方公尺，一塊材積為○‧九立方公尺，餘
    十八‧三一立方公尺仍留在原處，總計二八‧五八立方公尺，價值新臺幣二百零
    五萬四千二百六十七元）。並於同年十一月二十七日起僱請不知情之工人己○○
    、陳英國、林英貴三人依丁○○之指示，自山上之集運現場架設索道將上開已製
    成角材之扁柏十塊搬運下山至土場，於同年十一月二十九日下午五時許裝載上停
    於土場即大溪事業林區三光分站第六七林班產業道路旁之臨時車號為九一九六三
    七號自用大貨車及鐵牛車上，由戊○○準備俟機載離現場。同年十一月二十九日
    晚上十時許，新竹縣警察局橫山分局玉峰派出所主管乙○○及警員甲○○、陳春
    來、林治忠、宗博文、黃和明、謝新福等七人據報至該處查訪守候並通知戊○○
    到場，於同年十一月三十日凌晨零時三十分許查獲一同到案之戊○○及庚○○。
    詎不具公務員身分，亦非受公務機關委託承辦公務之戊○○及庚○○，另基於行
    賄之犯意聯絡，推由庚○○對前往取締之依據法令從事公務之甲○○等警員稱：
    願給付每位（共七位）前往取締之警員新臺幣（下同）十萬元，請求放行等語，
    戊○○則在旁稱錢馬上可以籌齊交付等語，而共同對於依據法令從事公務之員警
    關於違背職務之行為行求賄賂，然當場即遭甲○○等警員拒絕其行求賄賂之意思
    ，並將戊○○、庚○○帶回警局偵辦。嗣後丁○○知悉事跡敗露，則於同年十一
    月三十日上午八時許，將其等已於當月二十八日先搬運下山之前開盜伐扁柏角材
    一塊（材積○‧九立方公尺）載至林務局大溪工作站三光分站放置，並告知工作
    站人員伍拓雲該角材為林班內扁柏後隨即倉促離去。
二、案經新竹縣警察局橫山分局就戊○○、庚○○部分報請台灣桃園地方法院檢察署
    檢察官偵查，及同署檢察官就丁○○部分自動檢舉一併偵查起訴。
    理      由
一、訊據上訴人即被告丁○○、戊○○、庚○○等三人，丁○○對於右揭時地，利用
    承攬扁柏集運所架設之纜繩索道搬運本案扣案木材至土場給戊○○處理等事實，
    戊○○對於與丁○○共同承攬，並將扣案扁柏搬運上車之事實，庚○○對其前開
    警員在場查緝盜林時出言向員警表示願意以每人十萬元請求放行之事實均坦承不
    諱。惟被告三人均矢口否認有何違反森林法及貪污治罪條例之犯行，被告戊○○
    辯稱：前開扁柏六株係何人所盜伐伊不知情，伊亦不知須打烙印之木材始在丁○○與林務局所簽之合約範圍內才可以搬運，伊以為依索道運至土場之扁柏九塊即
    丁○○所承攬之木材，且該九塊扁柏只裝上車尚未運走係為等三光分站之人員來
    處理，至為警查獲時庚○○對員警稱願每人給十萬元乙節伊並不知情，伊未盜取
    林木或行賄云云。被告庚○○則辯稱：伊與戊○○及丁○○無合夥關係，故盜伐
    乙事與伊無關，又八十三年十一月三十日伊係陪戊○○至查獲現場，見非管區警
    員查案以為是找麻煩，故始稱願給每人十萬元加以嘲諷云云。被告丁○○辯稱：
    前揭扁柏六株遭盜伐乙事伊不知情，伊以為運下山之九塊扁柏是枯倒木，不知如
    此搬運違法，伊只是想多賺工錢，至於伊搬至三光分站之扁柏一塊係同年十一月
    二十八日試索道先搬運下山，伊誤以為屬承攬範圍內之木材，後來因怕遺失才送
    至三光分站云云。被告等三人上訴本院後復辯稱：依合約第十二條約定：「凡在
    作業區內之贓物，即凡符合造材規定之木材（包括早先被盜伐倒地之盜伐木及風
    倒木、枯立木在內）應全部造材搬出」，因之上開木材符合前述被盜伐之情形，
    即屬合法搬運之木材云云。
二、然查：
  (一)前揭為警查獲之九塊扁柏及被告丁○○搬至三光分站之一塊扁柏均非被告丁○○
    原所承攬集運之被盜伐扁柏，而屬甫被盜砍且已被裁製成角材，而盜伐者為掩飾
    新伐痕跡尚在於原處之樹頭上淋有強酸化學物質等情，業據證人即林務局大溪工
    作站主任鄭石先、三光分站主管辛○○、護管員丙○○及復興大溪事業區技術士
    伍拓雲分別於警訊及偵審中一再指訴綦詳，（見一八○三號偵查卷第三頁反面、
    第五、八頁、一四三八九號偵卷第七十七、八十八頁、原審卷八十九、一○三頁
    反面），並有在山上集運現場仍遺留有樹頭及已遭盜伐尚未運下山之扁柏現場照
    片五十一張在卷為憑（見一四八三九號偵卷第六十一至七十三頁）。證人丙○○
    並在本院更審時並到庭結證說明合約約定之集運木材均標示有「查」字，而案發
    後標示有「查」字之扁柏木材均尚在山上林區，上開照片係案發第二日上山拍攝
    ，證明依合約指定給被告丁○○集運之扁柏木材仍在山上林場編號「查」字，扣
    案之木材並無「查」字標記，非合約指定之範圍無誤（見本院更字卷第三三頁正
    反面）。本件扣案被運下山之木材，非林務局大溪工作站委託被告承攬之木材無
    誤。
  (二)再查，本件承攬案係因大溪工作站自八十三年元月十六日發現有被盜伐之扁柏三
    株，即簽請處理，除請警方協助追查外，並請准處理集運，以防被盜取。三光分
    站並經調查被盜伐之特定扁柏木材為三株、材積、集材費用（僅指承攬集運之運
    費）後向大溪工作站查報，經大溪工作站函准三光分站發包集運上開三株指定之
    早先被盜伐木至大溪工作站保管。大溪工作站因而於八十三年十月二十七日通知
    三光分站：「．．．被盜伐扁柏三株，遺留木集材一案，經估價結果以丁○○最
    低價，每材集材費每立方公尺三萬三千七百六十五元，經報奉林務局核准集材，
    請即傭工集材並指派專人嚴加監督預防再度被竊．．．」等語，並函大溪分局協
    助監運。三光分站並於八十三年十一月二日報告大溪工作站指派伍拓雲、丙○○
    現場監督集材。凡此均有上開大溪工作站之函件及報告在卷可按（見偵查卷第四
    十八頁至五九頁）。又本件林務局本件所發包之木材集運工程係由被告丁○○出
    面與林務局簽立合約，此有合約書一份足稽（見原審卷第五十五至五十九頁），
    丁○○訂約後並於八十三年十一月二十五日向大溪工作站及新竹管理處報告翌日
    開工，大溪工作站並於同日分函被告丁○○、丁○○之保證人陳謝健（即被告庚○○之母）、林黃阿蘭（即被告戊○○之妻），通知指明：「大溪區第六七林班
    被盜伐扁柏『三株』，遺留木一○‧三一立方公尺委由台端負責集材交由本站處
    理．．．」等語，並檢附合約一件等情（見偵查第四十九頁、第六十頁），上開
    函件均經被告丁○○、戊○○、庚○○收受等情，並經被告等三人在本院更審時
    供承在卷（見本院更字卷第二七頁、三一頁、三六頁）。而本件合約約定集運之
    木材業經指定為特定之三株扁柏之事實，除上開函件外，並經大溪工作站三光分
    站人員一再帶丁○○至山上林區指定明確等情，均為被告丁○○自始迄今所不否
    認。被告丁○○於偵查中坦承：除已與林務局約定係集運何種特定盜伐木外，林
    務局人員亦帶其上山看告知何株盜伐木材可集運下山，（見偵查卷第一百頁反面
    ），並在本院更審時，亦不否認並未與林務局人員另約定其他之早先盜伐木、風
    倒木、枯立木也要砍伐集運。且林務局之人員確有帶伊上山指定特定之被盜砍有
    印記之木材等情無誤（見本院更字卷第二八頁反面）。再據證人伍拓雲亦證稱：
    林務局當初在託運時有告知一定材積及編號，僅能針對該材積編號之木材搬運，
    但案發後發現所委託丁○○搬運之木材卻仍留在山上現場等情無訛（見偵查卷第
    九十頁反面），證人辛○○於偵審中亦證稱：在訂約時有帶丁○○至現場辨認，
    核准搬運之木材有編號及查封印，至少被砍伐半年以上，然前開被查獲扁柏卻係
    數日前始被砍伐，且無編號及查封印，而林務局核准丁○○集運之林木卻仍在山
    上等情（見偵查卷第七十七頁反面、八十九頁、原審卷七十三頁），辛○○、丙○○並在本院更審時到庭為相同之供述（本院更字卷第三三頁及三六頁反面及三
    七頁）。顯見林務局之工作人員在開工之前均一再以書面及現場指示之方法，向
    被告說明承攬範圍僅有特定三株被盜伐之扁柏無誤。即使被告戊○○、丁○○在
查獲之初亦均未否認扣案之九塊扁柏均無被指定合法集運標示之查印，並非合法
    承攬搬運之扁柏之事實。此觀戊○○在警訊中供稱：「警方所查獲之編號A1至A9
    扁柏木塊不是我所提出之合約書內容核准之扁柏，．．．，是集材工人隨便搬運
    ，而不是故意裝載我所有之拼裝車上的」、至八十五年四月二十四日檢察官偵訊
    時，尚陳稱：「（契約有無註明集運何種伐木？）答：有告知是在六七林班何
    地點及材積」、「（前揭扁柏是否就是林務局所允許之盜伐木？）答：是工人集
    運錯了」等語（見偵查卷第五頁反面至第六頁、第一○二頁）；被告丁○○在本
    案發生一年半後，於八十五年四月二十四日在偵查中第一次到庭陳述亦不否認扣
    案木材係不得集運之木材。丁○○供稱：「．．．工人不知情才將該枯倒木集運
    下山」、其第二次陳述即起訴後八十五年六月十三日在原審第一次到庭陳述猶未
    否認扣案木材係不合法，陳稱：「我自己和另外的工人搬走的，我以為這九塊是
    枯倒木，都是在運送的途中發現的，為了多賺工錢」等語（見偵查卷第一○一頁
    及原審卷第三九頁反面）。查上開木材係丁○○親自從林場搬運上索道，倘搬運
    當時主觀是認知係合約範圍的集運木材，被告被獲之初，絕無不予否認之理。被
    告丁○○、戊○○在案發多年後上訴本院審理時，始以扣案木材係合約約定之合
    法集運，顯係事後設詞圖卸甚明。況且被告等在本院辯稱合約第十二條有約定「
    包括早先被盜伐倒地之盜伐木及風倒木、枯立木在內」字樣云云，非但無憑（見
    前開合約書內容），且其承攬範圍既經林務局公文通知被告等指定及承辦之人員
    陪同至現場一再指示甚明，如前所述，是被告盜運之木材究係何時被砍伐或枯倒
    ，既均屬非得集運之木材，其請求查鑑係風倒木、或枯立木、被盜伐木一節，即
    與上開判斷不生影響，本院認無查證必要。又本件合約之範圍既經發函指定甚明
    如前所述，則被告請求傳喚證人張火爐，本院認亦無必要。且查本件之集運之扁
    柏係珍貴林產，此自其每立方公尺僅運費即高達三萬三千餘元即明，是其集運之
    過程中在每一步驟包括自山上林區林場起運均須通知林務局人員在場並填製搬運
    單，且派員押運之情形，並經證人丙○○結證在卷（見偵查卷第七七頁），且經
    合約第六條約定明確（見原審卷第五六頁反面），而本件自林區林場即未有林務
    局人員在場且未有搬運單之事實，均為被告等所不否認。益證被告辯稱不知上開
    扣案木材之搬運，係非合約範圍一節，亦不足憑。綜上所述，被告等辯稱扣案木
    材係依合約集運，渠等不知該十塊扁柏為何人所盜伐，及不知依法依約不可搬運
    而無不法所有意圖云云，顯非實在。
  (三)查被告戊○○在獲案之初否認知情竊取森林產品，但均未否認上開扣案扁柏係非
    法集運下山一節，如前所述，且查，被告戊○○係親自出面與辛○○洽談承攬集
    運合約事宜之事實，為被告戊○○在警訊中供明（見偵查卷第七頁）。對前開集
    運範圍之指定自係知之甚明。又被告丁○○於審理中已供稱：戊○○知道其於八
    十三年十一月二十八日所運下山之扁柏一塊之來源等語（見原審理卷第三十九頁
    反面），而被告戊○○亦供承：丁○○負責山上之集運現場，伊則負責集運下來
    之土場部分，另九塊扁柏自索道運下來後伊裝載於車上，車子由伊駕駛等情（見
    原審卷第一○二頁），再參之被告戊○○經營「建豐木材行」曾承包過伐倒木搬
    運工程，有原審八十五年度訴字第六六二號判決可參 (見原審卷第一五六頁），
    被告戊○○對何種係合約範圍之木材應知之甚稔。及案發之初被告庚○○、戊○○尚企圖行賄查緝警員一節（並詳後述），益證被告戊○○係知情且與丁○○有
    盜取扣案木材犯意之聯絡，甚為明顯。故被告戊○○辯稱：伊以為該九塊扁柏丁○○合法運送下山，留在該處等點收非盜取，伊對非集運木材不知情云云，並非
    實在。
  (四)再查，本件承攬集運扁柏之合約，係被告庚○○、戊○○與丁○○合夥之事實，
    業據被告庚○○與戊○○在偵查中坦承渠等二人有承包本件林務局伐木的運送
    ，兩人係與丁○○合夥等情不諱在卷（見偵查卷第二十頁反面）。又本件集運之
    承攬係被告庚○○自林務局工作站獲得消息，並與戊○○、丁○○三人均出面洽
    談合約之事實，並據被告庚○○及丁○○在本院更審時，供明在卷（見本院更字
    卷第二六頁反面、第二九頁反面）。再查本件合約雖由丁○○名義訂約，但係由
    被告庚○○之母陳謝健及戊○○之妻林黃阿蘭擔任連帶保證人之事實，並如前述
    ，且有合約書影本在卷可參（見原審卷第五九頁反面）。再查被告丁○○、戊○○於原審審理中供稱：將木材由索道運下之工人己○○係庚○○找的，陳英國、
    林英貴係己○○所找等情（見原審卷第四十一頁反面），再據證人己○○於警訊
    已證稱：第一次將已製成角材之扁柏運走約八十三年十一月二十七日至二十八日
    間，第二次於同年月二十九日，伊下班時間約為下午五時許，索道機械係戊○○
    、伊及陳英國、林英貴架設的，庚○○及丁○○均有參與此次盜運；於偵查中再
    供稱：是戊○○、庚○○、丁○○三人僱用伊及陳英國、林英貴，而林木則是戊○○等三人搬運裝載，自索道下二趟，已載走一趟等語綦詳（見偵查卷第三五頁
    反面、三六頁反面、九十頁及反面）。參以本案警員查獲之時被告庚○○係經戊○○叫伊向警方說明及遊說工作之情形，並據被告庚○○與戊○○分別在警訊偵
    查中供述甚明（庚○○部分見偵查卷第八頁反面警訊筆錄及第二十頁反面偵查筆
    錄；戊○○部分見偵查卷第二十頁偵訊筆錄）。查被告庚○○提供承攬機會，又
    出面與林務局間人員洽談合約內容，復以其母名義出面擔保，並鳩集工人集運木
    材，復於查獲時到場出面行賄警員（並詳後述），由上各情可見被告庚○○，自
    始至終均有參與，被告庚○○辯稱本案與伊無關，並不實在，其就盜伐竊取扁柏
    部分實與被告戊○○、丁○○有犯意之聯絡甚明。雖被告丁○○僅與戊○○簽有
    就原合法承攬集運工程之合夥契約（見一四八三九號偵卷第八十頁），然此僅係
    見諸文字之契約，並無法推翻上開事實。證人己○○於審理中翻供改稱：伊係戊○○、丁○○所僱，與庚○○無關云云亦係迴護之詞，均不足採信。
  (五)又查，被告三人所竊取之扁柏六株原立木數量為三四‧八五立方公尺，經盜伐砍
    下之材積則為二八‧五八立方公尺，價值二百零五萬四千二百六十七元，其中業
    經被告等裁為角材集運下山之十塊扁柏各為九塊材積九‧三七立方公尺，價值五
    十四萬元，另扁柏一塊材積為○‧九立方公尺，價值五萬元，故經被告等盜取得
    手尚未及運下山仍遺留於山上現場之扁柏材積為一八‧三一立方公尺，此業據證
    人鄭石先、丙○○及辛○○、伍拓雲指陳明確（見偵查卷第三十八頁反面、第三
    十九頁、審理卷第一四二頁），並有贓物數量明細表、贓物領據、贓物保管清單
    及林務局大溪工作站八十五年七月八日八十五溪政字第二八七○號、八十六年一
    月八日八十六溪政字第一一七號函及所附被害價格查定書在卷為憑（見偵查卷第
    十五頁、十六、四七頁、原審卷六一、一○八至一一五頁），雖丙○○在警訊中
    供稱上開扣案木材約值六十萬元云云，惟丙○○在本院更審時已到庭證稱上開數
    目係伊初估，並無實據。且查扣案扁柏之價格依被告等承攬，本件之運費每立方
    公尺單價三萬三千餘元計算，光運費即值九十餘萬元，是扣案之扁柏價格自應以
    上開林務局查訂之價格為可採。
  (六)另查，被告庚○○及戊○○前開行求賄賂之事實，業據證人甲○○及乙○○於偵
    審中證述明確，核其二人所證情節相符，且證人甲○○並另證稱：伊等拒絕被告
    二人行求賄賂之意思後，將被告二人帶至停於產業道路旁裝載前開扁柏車子處時
    ，被告二人還在說要給十萬元請求員警放行等語屬實（見一四八三九號偵卷第九
    十二頁反面、原審卷第三十八、四十、一○一頁），參以被告庚○○在警訊時及
    被告庚○○及戊○○兩人在偵查中均供承：係戊○○告知庚○○前來並請託幫忙
    作遊說，及向警察解釋等情無誤（見偵查卷第八頁反面、第二十頁反面、第二十
    一頁）足證證人田建次、乙○○等所證述非虛。至於其自何處而來土場，即與前
    開行賄之事實無關，其引證人袁南鳳於本院更審前證稱；當時庚○○係因賣竹子
    事一星期前約好至伊住處商談，約九時許回去云云，非但與前述庚○○自陳不符
    ，已不足採，且亦足不影響前開判斷。證人簡欽水證稱：當日戊○○搭伊便車至
    三光工作站，不知何事云云，亦不足作為被告有利之認定。雖被告庚○○辯稱要
    求付款請求放行，是開玩笑及諷刺，扣案扁柏不值七十萬元伊不可能開價七十萬
    元要求放行，且警員非林務局人員無權放行云云。惟查：被告庚○○行賄之時係
    態度正經誠心誠意，並無開玩笑之情形，早據證人甲○○在原審即供證明確在卷
    （見原審卷第一○三頁），並經證人乙○○在本院更審時到庭結證在卷屬實（見
    本院卷第三五頁），況如其態度開玩笑，被告戊○○尤無接著表示立即可以籌款
    之理。況且被告庚○○迄今均自承伊認警員要來揩油，顯見被告庚○○在查獲之
    時即知被查獲扣案扁柏之集運，係不合法無誤，且不合法之木材林產不可能依法
    請求林務人員放行，其請求警員放行係要求免被查緝亦甚明顯。尤有甚者，被告
    庚○○前即曾有向林務局承攬伐木因事涉偽造放行戳記文書經判決認定有罪（見
    原審卷第一五三頁之後），自知盜林之責任，被告等違法盜林經警員連夜查獲，
    其所面對及盤算者豈只是上開幾根扁柏之價值而已，應更是所將面對盜林之罪責
    ，豈可以上開木材之價格若干來評量而以設若上開扁柏之價格不比七十萬元就要
    推翻其上開事證及罪責？本案自八十三年十月案發迄今未決，被告在詞窮之餘尚
    要設此不合情理之情詞辯解，顯不足採。被告戊○○、庚○○二人就行賄部分，
    有犯意聯絡及行為分擔關係。故被告戊○○辯稱：伊對行賄之事不知情云云，及
    被告庚○○辯稱：伊只是諷刺之意云云，均不足採。
三、綜上所述，本件事證已明，被告等犯行，已堪認定。
四、核被告戊○○、庚○○、丁○○所為，均係犯森林法第五十二條第一項第四款之
    結夥二人以上竊取森林主產物罪，被告戊○○、庚○○另犯修正前貪污治罪條例
    第十條第二項之行求賄賂罪。被告戊○○及庚○○犯罪後因貪污治罪條例已於八
    十五年十月二十三日經修正公布，原條例第十條第一、二項改列為第十一條第一
    、二項，比較新舊法結果，以舊法有利於被告，依刑法第二條第一項但書規定，
    自應適用修正前該條例之第十條第二項、第一項處斷，附此敘明。被告三人就前
    揭竊盜犯行，及被告戊○○、庚○○就前述行賄犯行，分別有犯意聯絡及行為分
    擔，均為共同正犯。被告戊○○、庚○○所犯前開二罪犯意各別行為互異，應分
    論併罰。原審基此併引用修正前貪污治罪條例第十六條、第十七條、刑法第十一
    條前段、第二條第一項但書、第二十八條、第四十二條第三項、第三十七條第二
    項、第五十一條第五款之規定，審酌臺灣林產雖豐，但任意砍伐，仍有時而盡，
    破壞環境，尤禍延子孫。被告等均屬復興鄉居民，竟罔顧家鄉之林產保護工作，
    而假借名義恣意盜取僅為己等私利等犯罪情節及所生危害非輕、犯後態度等一切
    情狀，並就渠等違反森林法部分依該條項併科相當贓額新台幣二百零五萬四千二
    百六十七元二倍以上之新台幣四百十一萬元，即折合銀元一百三十七萬元之罰金
    ，而分別就戊○○、庚○○竊取森林主產物部分，各處有期徒刑一年，併科罰金
    一百三十七萬元，行賄部分，各處有期徒刑一年二月，褫奪公權一年，定各應執
    行有期徒刑二年，併科罰金一百三十七萬元，褫奪公權一年，及就丁○○竊取森
    林主產物部分，處有期徒刑一年，併科罰金一百三十七萬元，併均諭知罰金易服
    勞役之折算標準；其中被告戊○○、庚○○因犯貪污治罪條例均受有期徒刑以上
    刑之宣告，依同條例第十六條及刑法第三十七條第二項規定，均並宣告褫奪公權
    一年；至為警於八十三年十二月七日在被告戊○○位於桃園縣復興鄉高義村比亞
    外五之二號住處查扣之物品（見一八○三號偵卷第二十七頁）、於八十三年十二
    月十七日在被告庚○○位於同縣大溪鎮○○路四十九號住處查扣之物品（見一八
    五九號偵卷第十一頁），及於八十三年十二月二十九日在黃國亮位於同縣大溪鎮
    ○○里○○路一○九巷四十二號正大會計事務所查扣之物品（見一四八三九號偵
    卷第八十四頁），查與本案無關，均毋庸諭知沒收，均併於理由說明。其認事用
    法，並無違誤，量刑亦屬妥適。被告上訴意旨，猶執陳詞，指摘原判決不當，非
    有理由，應予駁回。
據上論斷，應依刑事訴訟法第三百六十八條，條判決如主文。
本案經檢察官林占青到庭執行職務。
中      華      民      國    八十九    年      十      月     十八     日
                              臺灣高等法院刑事第九庭
                                  審判長法  官  李  文  成
                                        法  官  官  有  明
                                        法  官  何  菁  莪
右正本證明與原本無異。
如不服本判決應於收受送達後十日內向本院提出上訴書狀，其未敘述上訴之理由者並
得於提起上訴後十日內向本院補提理由書（均須按他造當事人之人數附繕本）。
                                        書記官  吳  瑞  英
中      華      民      國    八十九    年      十      月     二十     日
附錄：本案論罪科刑法條全文：
修正前貪污治罪條例第十條第一項、第二項：
對於第二條人員，關於違背職務之行為，行求期約或交付賄賂或其他不正利益者，處
一年以上七月以下有期徒刑，得併科新臺幣三十萬元以下罰金。
不具第二條人員之身分而犯前項之罪者亦同。
森林法第五十二條第一項第四款：
竊取森林主、副產物而有左列情形之一者，處六月以上五年以下有徒刑，併科贓額二
倍以上五倍以下罰金：
四、結夥二人以上或僱使他人犯之者。


司法院資訊處製作；財團法人民間司法改革基金會備份。
